臺灣臺北地方法院刑事判決　　　　　　 94年度交易字第326號
公　訴　人　臺灣臺北地方法院檢察署檢察官
被　　　告　甲○○
上列被告因公共危險案件，經檢察官聲請以簡易判決處刑（94年
度撤緩偵字第180號），本院簡易庭認不宜以簡易判決處刑（本
院94年度北交簡字第1464號），改用通常程序審理，因被告於本
院準備程序進行中先就被訴事實為有罪之陳述，經本院合議庭裁
定適用簡式審判程序，茲判決如下：
    主  文
甲○○服用酒類，不能安全駕駛動力交通工具而駕駛，處罰金
仟元，如易服勞役，以佰元折算壹日。
    事  實
一、甲○○明知服用酒類不能安全駕駛動力交通工具者，不得駕
    駛；且明知其於民國93年7月15日下午5時起至同日下午6時
    許，在臺北市○○區○○街與友人飲用啤酒後，已達酒醉不
    能安全駕駛動力交通工具之程度，猶在飲酒後，騎乘車號
    BEO-938號重型機車，由臺北市○○區○○街往青年路方向
    行駛，於同日下午7時52分許，行經臺北市○○區○○街14
    巷口時，經警攔檢對其進行呼氣酒精濃度測試，得其呼氣所
    含酒精濃度值達每公升0.59毫克，而查悉上情。
二、案經臺北市政府警察局萬華分局報請臺灣臺北地方法院檢察
    署檢察官聲請以簡易判決處刑。
    理  由
一、程序方面：
  (一)按檢察官聲請以簡易判決處刑案件，經法院認為不得或不宜
    以簡易判決處刑者，應適用通常程序審判之，刑事訴訟法第
    452 條定有明文。本件檢察官雖聲請以簡易判決處刑，惟被
    告所為本件犯行，曾經檢察官緩起訴處分，命被告於93年9
    月15日起至94年1 月15日止，向指定之團體支付新台幣（下
    同）2 萬元確定，再經檢察官以被告未支付指定金額為由，
    撤銷緩起訴處分。然依卷內事證觀察，被告曾經支付1 萬元
    予財團法人創世社會福利基金會，至於有無繳納餘額及是否
    繳納餘額予其他團體均不明，檢察官撤銷緩起訴處分之際，
    亦未實際調查被告有無支付一定金額，而依最高法院94年度
    台非字第119 號判決意旨，法院裁判前仍應調查檢察官撤銷
    緩起訴處分有無理由（即被告是否確未支付指定金額），以
    決定該簡易判決處刑之聲請是否合法，是本件尚有調查之必
    要，經本院臺北簡易庭認不宜逕以簡易判決處刑，改依通常
    程序處理。經查，本件被告甲○○所犯公共危險案件，前經
    公訴人偵查終結，認以緩起訴處分為適當，以93年度偵字第
    13735 號為緩起訴處分，緩起訴期間為1 年，並命被告應於
    93年9 月15日起至94年1 月14日止之履行期間內，向財團法
    人創世社會福利基金會支付2 萬元，且該緩起訴處分於93年
    9 月8 日經臺灣高等法院檢察署處分確定。而被告屢經臺灣
    臺北地方法院檢察察署執行科通知均未如期全數繳納，該署
    檢察官因而再於94年5月25日以94年度撤緩字第180號撤銷原
    緩起訴處分。次查，被告除曾於上開緩起訴處分所附條件履
    行期間屆滿前之93年9月7日、同年10月6日，各繳納5千元予
    臺灣臺北地方法院檢察署指定之財團法人創世社會福利基金
    會外，另1萬元係於94年4月19日始行繳納，已逾該署所定緩
    起訴處分所附條件履行期間之事實，業據被告供明在卷（見
    本院94年9月14日準備程序筆錄第1頁），並有郵政劃撥儲金
    存款收據3紙在卷可稽，堪認被告確未於公訴人指定之履行
    期間內完全履行緩起訴所附條件，是本件確具撤銷原緩起訴
    處分之事由。從而，公訴人據此撤銷原緩起訴處分，並聲請
    簡易判決處刑，其起訴程序自屬合法，先此敘明。
  (二)又本件被告所犯刑法第185 條之3 服用酒類不能安全駕駛動
    力交通工具而駕駛罪，其法定刑為1 年以下有期徒刑、拘役
    或3 萬元以下罰金，並非死刑、無期徒刑或最輕本刑有期徒
    刑3 年以上之罪，亦非高等法院管轄第一審案件，且於準備
    程序進行中，被告先就被訴事實為有罪之陳述，經告知被告
    簡式審判程序之旨，並聽取檢察官、被告之意見後，本院合
    議庭裁定由受命法官進行簡式審判程序，是本件之證據調查
    ，依刑事訴訟法第273條之2規定，不受同法第159條第1項、
    第 161條之2、第161條之3、第163條之1及第 164條至第170
    條規定之限制，合先敘明。
二、認定被告犯罪事實之證據及理由：
  (一)經查，上揭犯罪事實業據被告於警詢、偵查及本院審理時坦
    承在卷，並有測試觀察紀錄表、酒精濃度測試表、生理平衡
    檢測表各1紙在卷可稽（見93年度偵字第13735號偵查卷第12
    頁至第14頁），是被告自白核與事實相符，應堪採信。
  (二)又人飲酒後，雖酒精濃度與飲酒量、體重、性別以及飲酒代
    謝時間均有關聯，但大致上均係與飲酒後酒精濃度有密切關
    係。而刑法第185條之3服用毒品、麻醉藥品、酒類或其他相
    類之物，不能安全駕駛交通動力工具之認定標準，係採「抽
    象危險犯」，不以發生具體危險為必要，參考德國、美國之
    認定標準，對於酒精濃度呼氣已達每公升0.55毫克（0.55MG
    /L ）或血液濃度達0‧11％以上，肇事率為一般正常人之10
    倍，自應認為已達「不能安全駕駛」之標準，有法務部88年
    5 月18日法88檢字第001669號函公告可憑；再當人飲酒後，
    若以呼氣酒精濃度測試器測得之呼氣濃度達到每公升達0.5
    毫克者，有反應較慢、感覺減低、影響駕駛之現象；每公升
    達0.75毫克者，有思考改變、個性行為改變之現象；每公升
    達1.0 毫克者，有步態不穩、噁心想吐、精神混惑不清晰之
    現象；每公升達1.5 毫克者，有說話不清楚、感覺喪失、視
    力模糊等現象；每公升達2.0 毫克者，有體溫降低、血糖降
    低、肌肉控制差、癲癇發作等現象；每公升達3.5 毫克者，
    有神智不清、反射減低、呼吸抑制等現象，亦有行政院國軍
    退除役官兵輔導委員會台北榮民總醫院88年8月5日（88）北
    總內字第26868號函及附件敘述甚明。本案被告於93年7月15
    日下午7 時52分許為警攔查，其呼氣酒精濃度測定值達每公
    升0‧59 毫克等情，已如前述，自堪認被告於駕車時，確已
    達不能安全駕駛動力交通工具之程度。
  (三)綜上，本件事證已臻明確，被告犯行洵堪認定，應依法論科
    。
三、論罪科刑之理由：
    核被告所為，係犯刑法第185條之3服用酒類不能安全駕駛動
    力交通工具而駕駛罪。爰審酌被告酒後駕車行為嚴重危害公
    眾往來安全，原不宜寬縱，惟念被告犯後頗有悔意，態度良
    好等一切情狀，量處如主文所示之刑，並諭知易服勞役之折
    算標準。
據上論斷，依刑事訴訟法第452條、第273條之1第1項、第299條
第1項前段，刑法第185條之3、第42條第2項，罰金罰鍰提高標準
條例第2條，判決如主文。
本案經檢察官鄭克盛到庭執行職務。
中　　華　　民　　國　　94　　年　　9 　　月　　20　　日
　　　　　　　　　    交通法庭  法　官　陳慧萍
以上正本證明與原本無異。
如不服本判決，應於判決送達後10日內，向本院提出上訴狀。
　　　　　　　　　　　　　　　　書記官　何適熹
中　　華　　民　　國　　94　　年　　10　　月　　3 　　日
附錄本案論罪科刑法條：
中華民國刑法第185條之3：
服用毒品、麻醉藥品、酒類或其他相類之物，不能安全駕駛動力
交通工具而駕駛者，處一年以下有期徒刑、拘役或30,000元以下
罰金。
